【裁判字號】    92,交易,11
【裁判日期】    920710
【裁判案由】    過失傷害
【裁判全文】
臺灣臺東地方法院刑事判決                          九十二年度交易字第一一號
    公  訴  人  臺灣台東地方法院檢察署檢察官
    被      告  丙○○
右列被告因過失傷害案件，經檢察官提起公訴（九十二年度偵字第三三三號），本院
判決如左：
    主  文
丙○○因過失傷害人，處有期徒刑肆月，如易科罰金，以參佰元折算壹日。
    事  實
一、丙○○於民國九十一年六月二十七日下午五時三十五分許，駕駛車牌號碼ＩＫ─
    一七七一號自用小貨車，沿臺十一線公路由臺東往成功方向（即南往北）行駛，
    途經前開公路一百四十六公里三百公尺處（即臺東縣東河鄉○○段），本應注意
    汽車在雙向兩車道、劃有分向限制線之路段行駛，不得駛入來車之車道內，及應
    注意行經彎道，應減速慢行，作隨時停車之準備，而依當時天候晴、日間自然光
    線、路面乾燥、無缺陷、無障礙物、視距良好等情形，又依其智識、能力，並無
    不能注意之情事，竟在前開路段疏未注意不得駛入來車道及疏未注意減速慢行，
  猶以時速六十公里之速度超速行駛，適有甲○○駕駛車牌號碼Ｐ五─六二四五號
    自用小客車附載其友人戊○○（右前座）及其母親乙○○○（右後座），亦疏未
    注意行經彎道，應減速慢行，作隨時停車之準備，亦以時速五十多公里之速度，
    沿前開公路由成功往臺東方向（及北往南）超速駛至，丙○○因故煞閃不及，而
    侵入來車道撞及甲○○所駕駛之前開自用小客車，致甲○○因此受有胸挫傷、胸
    微腫、胸悶、呼吸作痛、右前臂瘀青、左右膝腫痛等傷害；在右前座之戊○○受
    有腸系膜裂傷併迴腸壞死、空腸穿孔、頸椎第二節斷裂、腰椎第一節壓迫性骨折
    、胸部挫傷併第五、六、七、八、九肋骨骨折併氣胸等傷害；在右後座之乙○○○受有左脛腓骨開放性骨折、低血容性休克、右肱骨骨折、右髖臼骨折等傷害。
二、案經甲○○、戊○○、乙○○○訴由臺東縣警察局成功分局報請台灣台東地方法
    院檢察署檢察官偵查起訴。
    理  由
一、右開犯罪事實，業據被告丙○○迭於警詢及偵審中坦承不諱，核與告訴人甲○○
    、戊○○、乙○○○三人指述之情節相符，此外，並有臺東縣警察局道路交通事
    故調查報告表、交通事故現場勘驗圖、現場照片十幀，及馬偕紀念醫院臺東分院
    、健興中醫診所分別出具之診斷證明書在卷可資佐憑。
二、按汽車在雙向兩車道、劃有分向限制線之路段行駛，不得駛入來車之車道內，及
    行經彎道，應減速慢行，作隨時停車之準備，道路交通安全規則第九十三條第一
    項第三款、第九十七條第二款分別定有明文。本件被告於前開時、地駕駛汽車自
    應遵守上開規定，且依當時天候晴、日間自然光線、路面乾燥、無缺陷、無障礙
    物、視距良好等情形，此有前開道路交通事故調查報告表可稽，又依其智識、能
    力，並無不能注意之情事，竟疏未注意不得駛入來車道及減速慢行，猶貿然以時
    速六十公里之速度超速行駛嗣並侵入來車道，至釀本件車禍，其有過失甚為灼然
    。又本件車禍經台灣省花東區車輛行車事故鑑定委員會鑑定結果，亦認同被告確
    有侵入來車道之過失，此有該會九十二年五月三十日花鑑字第九二二四三號鑑
    定意見書附卷可按，又該鑑定報告雖未敘明被告有超速之過失，然肇事地點為彎
    道，且速限為四十公里，此有前開道路交通事故調查報告表可參，被告猶以六十
    公里之高速在前開彎道行駛並未減速慢行，終至煞閃不及而肇事，均如前述，則
    被告超速與本件車禍之發生自有相當關連，是以，被告超速之過失，自應一併予
    以認定。至告訴人甲○○就本件車禍之發生，雖其行經彎道，疏未減速慢行作隨
    時停車之準備，而以時速五十多公里之速度行駛亦有過失（違反道路交通安全規
    則第九十三條第一項第三款之規定；雖前開鑑定報告並未認定告訴人甲○○之過
    失，然告訴人甲○○以時速五十公里之速度在上開彎道超速行駛並未減速慢行，
    而肇致本件事故，亦如前述，難謂其超速與本件事故之發生全無關連，是以，應
    認告訴人甲○○就本件事故之發生同有超速之過失），惟被告仍不得因此解免其
    過失罪責。又告訴人甲○○、戊○○、乙○○○三人係因本件車禍受有前開傷害
    ，已如前述，是被告之過失行為與告訴人甲○○、戊○○、乙○○○三人之傷害
    結果間顯具有相當因果關係。綜上，本件事證已臻明確，被告犯行，洵堪認定，
    應依法論科。
二、核被告所為，係犯刑法第二百八十四條第一項前段之過失傷害罪。被告以一過失
    行為，同時致告訴人甲○○、戊○○、乙○○○三人受有前開傷害，觸犯構成要
    件相同之罪名，為想像競合犯，應從一重處斷。爰審酌被告與告訴人甲○○之過
    失程度、告訴人甲○○、戊○○、乙○○○三人所受之傷害非輕，及被告犯後態
    度等一切情狀，量處如主文所示之刑，並諭知易科罰金之折算標準。
三、至警詢卷內雖附有交通事故案件情形調查表，表示被告於員警前往現場處理時當
    場承認為肇事者（參警詢卷第十三頁）而為自首一節，然查，被告於肇事後隨即
    昏迷，未曾與到場之員警交談或承認肇事等情，此經被告於本院調查時自陳在卷
    （參本院九十二年四月二日訊問筆錄），復經本院傳訊到場處理之員警丁○○到
    庭證述無訛（參九十二年四月三日訊問筆錄），是以，本件被告並非自首，附此
    敘明。
據上論斷，應依刑事訴訟法第二百九十九條第一項前段，刑法第二百八十四條第一項
前段、第五十五條、第四十一條第一項前段，罰金罰鍰提高標準條例第一條前段、第
二條，判決如主文。
本案經檢察官廖偉志到庭執行職務
中      華      民      國    九十二    年      七      月      十      日
                              臺灣臺東地方法院刑事庭
                                審判長法  官  王增瑜
                                      法  官  蔡世芳
                                      法  官  黃呈熹
右正本證明與原本無異。
如不服本判決，應於判決送達後十日內向本院提出上訴狀。（須附繕本）
「切勿逕送上級法院」
                                      書記官  王敏玉
中      華      民      國    九十二    年      七      月      十      日
附記
中華民國刑法第二百八十四條第一項前段
因過失傷害人者，處六月以下有期徒刑、拘役或五百元以下罰金，致重傷
者，處一年以下有期徒刑、拘役或五百元以下罰金。


司法院資訊處製作；財團法人民間司法改革基金會備份。
